【裁判字號】    89,上易,2061
【裁判日期】    890707
【裁判案由】    竊盜
【裁判全文】
臺灣高等法院刑事判決                  八十九年度上易字第二六一號
    上  訴  人
    即  被  告  甲○○
右上訴人，因竊案件，不服臺灣桃園地方法院，八十八年度易字第二五七一號，中
華民國八十九年三月二十三日第一審判決（起訴案號：八十八年度偵字第一四六三五
號）提起上訴，本院判決如左：
    主      文
上訴駁回。
    事      實
一、甲○○意圖為自己不法之所有，於民國（以下同）八十八年八月二十五日晚間十
    一時許，在桃園縣中壢市○○○街七號前，趁乙○○離開時忘記將鑰匙取下之際
    ，竊取乙○○於同日上午九時許，在同市○○路三十七號向丙○○開設之「甜心
    機車出租行」，以新台幣五百元（下同）之代價所租用之原為丙○○所有，車號
    ＢＷＰ－五五一號之重型機車一部，得手後供自己為交通工具使用。嗣於八十八
    年九月六日晚間八時四十五分許，甲○○因騎乘該部機車行經台北市中山區○○○路與長安東路口時，為警查獲。
二、案經乙○○、丙○○訴由台北市政府警察局萬華分局移送臺灣桃園地方法院檢察
    署檢察官偵查起訴。
    理      由
一、訊據上訴人即被告甲○○固坦承於前揭時、地騎乘右開機車為警查獲之事實，惟
    矢口否認有何竊盜之犯行，並辯稱：「右開機車並非係伊竊取得來的，而係伊向
    丙○○所開設之「甜心機車出租行」租用的機車」云云。惟查，右揭竊盜事實，
    業據被害人乙○○、丙○○二人指訴綦詳，被告雖另辯稱：「伊當時向丙○○租
    用機車之時，係押著伊所有之身分證給上開機車出租行，現在伊所持用之身分證
    ，乃是伊後來（機車在台北被查獲後）才另行去申請的」云云，然查，被告現今
    持用之身分證文件，係早於「八十八年八月二十七日」即警員於台北市中山區○○○路與長安東路口查獲右開機車（八十八年九月六日）之前，即已經發給被告
    之身分證文件，此有卷附之被告甲○○現今持用之身分證影本一紙可稽，而按被
    告騎用該部機車既係於八十八年九月六日始經警在台北市中山區○○○路與長安
    東路口查扣，該部機車茍確實係由被告以其身分證抵押向「甜心機車出租行」所
    租用，則被告於八十八年九月六日警員查扣該部機車之前，均可將該部機車歸還
    ，並向丙○○取回身分證文件，焉有再申請補發身分證之理？從而被告辯稱以押
    著身分證給「甜心機車出租行」及向丙○○租用右開機車乙節，顯係飾卸之詞，
    不足採信。此外，本件並有車輛失竊作業－查獲車輛認可資料一份及被害人丙○○所出具之贓物領據一紙附卷可稽，事證已臻明確，被告右揭犯行應堪認定。
二、被告所為，係犯刑法第三百二十條第一項竊盜罪，原審認被告罪證明確，適用刑
    法第三百二十條第一項，罰金罰鍰提高標法條例第一條前段之規定。並審酌被告
    犯罪動機、手段、目的、品性、素行及犯後態度等一切情狀，量處有期徒刑肆月
    。經核原判決認事用法，並無不合，量刑亦屬妥適，上訴人即被告上訴意旨，仍
    執前詞，指摘原判決不當，為無理由，應予駁回。另被告上訴意旨請求宣告緩刑
    云云，經核與緩刑要件不符，附此明。
三、據上論斷，應依刑事訴訟法第三百六十八條，判決如主文。
本案經檢察官曾忠己到庭執行職務。
中    華    民    國    八十九    年      七        月        七        日
                            臺灣高等法院刑事第六庭
                                審判長法  官  陳  春  秋
                                      法  官  高  明  哲
                                      法  官  黃  賽  月
右正本證明與原本無異。
不得上訴。
                                      書記官  廖  麗  蓮
中    華    民    國    八十九    年      七        月        十二      日
附錄：本案論罪科刑法條全文
刑法第三百二十條第一項
意圖為自己或第三人不法之所有，而竊取他人之動產者，為竊盜罪，處五年以下有期
徒刑、拘役或五百元以下罰金。


司法院資訊處製作；財團法人民間司法改革基金會備份。
